臺灣臺南地方法院刑事判決　　　　　　　94年度訴緝字第20號
公　訴　人　臺灣台南地方法院檢察署檢察官
被　　　告　甲○○　男　30歲.
上列被告因偽造文書等案件，經檢察官提起公訴（91年度偵緝字
第1014號），被告就被訴事實為有罪之陳述，本院裁定進行簡式
審判程序，判決如下：
    主  文
甲○○共同連續行使偽造之信用卡，累犯，處有期徒刑壹年陸月
，偽造之義大利Ｓervizi Interbancari S.P.A.卡號0000-0000-
0000-0000 號之信用卡壹張及如附表所示簽帳單上偽造之署押均
沒收。
    事  實
一、甲○○前因竊盜案件，經臺灣臺東地方法院以88年度東簡字
    第15號判處有期徒刑3月，緩刑2年，於民國88年2月4日確定
    ，嗣於緩刑期內更犯竊盜罪，經同院以 88年度易字第528號
    判處有期徒刑3月，並於89年1月24日確定，前開緩刑之宣告
    部分經裁定撤銷後，兩案接續執行，於 89年8月21日期滿執
    行完畢，詎甲○○猶不知悔改，竟與徐漢源（業經檢察官移
    ，共同基於意圖為自己不法所有而以偽卡刷卡詐取財物之概
    括犯意聯絡，由徐漢源提供偽造之義大利Ｓervizi Interba
    ncari（起訴書誤繕為Inwerbancar）S.P.A.卡號0000-0000-
    0000-0000 號之信用卡一張，並由甲○○在該偽造之信用卡
    背面持有人簽名欄，冒簽「李宏基」之署押乙枚，用以表示
    「李宏基」為持卡人之用意證明，足以生損害於李宏基。三
    人再連續於附表所示之時、地，推由甲○○進入店內，持該
    偽造之信用卡，向該等商店之如附表所示被害人佯稱係實際
    持卡人，欲購物消費云云，並於簽帳單上偽簽「李宏基」之
    署名，用以證明所消費之金額，並同意按所示之全部金額付
    款予發卡銀行，致如附表所示被害人陷於錯誤，如數交付附
    表所示金額之商品而得手，而足生損害於附表所示之被害人
    、實際發卡銀行及「李宏基」（其各該次盜刷時間、地點、
    金額、簽帳單上偽造之署押均詳如附表所示）。
二、案經臺南縣警察局移送臺灣台南地方法院檢察署檢察官偵查
    起訴。
    理  由
一、上揭事實，業據被告甲○○於本院審理中坦承不諱，核與如
    附表所示被害人指述之情節相符，並有財團法人聯合信用卡
    處理中心如附表所示偽造「李宏基」簽名之簽帳單影本附卷
    可證，罪證明確，被告犯行堪以認定。
二、按信用卡係將發卡銀行專用識別號印製於卡上，並以卡上之
    電腦磁帶記載持卡人安全密碼（內碼），足以為表示持卡人
    為發卡銀行之會員用意證明，屬刑法第二百二十條第二項規
    定之以文書論之準私文書。又在偽造之信用卡上冒簽他人名
    義為持卡人，足以表示為持卡人之用意證明，自足生損害於
    他人，自屬偽造刑法第二百二十條第一項、第二百十條之準
    私文書，苟其持以行使，即屬構成同法第二百十六條、第二
    百二十條第一項、第二百十條之行使偽造準私文書罪（最高
    法院92年度台上字第2344號判決參照）。故核被告甲○○所
    為，係犯刑法第二百零一條之一第二項之行使偽造信用卡罪
    ；同法第二百十六條、第二百二十條第一項、第二百十條之
    行使偽造準私文書罪（於偽造之信用卡背面持有人簽名欄，
    冒簽「李宏基」署押並行使部分）；同法第二百十六條、第
    二百十條之行使偽造私文書罪（於特約商店簽帳單上偽造「
    李宏基」署押並行使部分）；同法第三百三十九條第一項之
    詐欺取財罪。公訴人就被告所犯行使偽造信用卡罪部分，於
    起訴法條雖未論及，惟起訴事實已記載明確，且屬牽連犯之
    裁判上一罪關係，自在本院審理論究範圍。被告與徐漢源及
    綽號「阿美」者彼此間，均有犯意聯絡及行為分擔，皆為共
    同正犯。被告於信用卡簽名欄上、簽帳單上偽造署押行為，
    為偽造準私文書及私文書之部份行為；偽造準私文書及私文
    書後復持以行使，偽造之低度行為，應為行使之高度行為所
    吸收，均不另論罪。被告先後多次行使偽造之信用卡、準私
    文書、私文書、詐欺取財犯行，均各時間緊接，觸犯構成要
    件相同之罪名，顯均係各基於一個概括犯意為之，應各依刑
    法第五十六條連續犯之規定論以一罪，並均依法加重其刑。
    其以一行使行為同時觸犯行使偽造信用卡、行使偽造準私文
    書二罪名，應依想像競合犯規定，從一重之行使偽造信用卡
    罪處斷。其所犯行使偽造信用卡、行使偽造私文書、詐欺取
    財罪間，有方法與結果之牽連關係，應依牽連犯規定，從一
    重依行使偽造信用卡罪處斷。又被告有如事實欄所載執行完
    畢之前科紀錄，有台灣高等法院被告全國前案紀錄表一紙附
    卷可按，其於五年內再犯本件有期徒刑以上之罪，應依累犯
    規定遞加重其刑。爰審酌被告前有二次竊盜前科，素行非佳
    ，竟仍不知悔改，復正值青壯年，竟不思循正當途徑獲取財
    物，反以行使偽造信用卡消費方式牟取財物，對信用卡之交
    易功能及經濟秩序所生危害非輕，惟其於審理中尚能坦承犯
    行，頗有悔意，犯後態度尚稱良好等一切情狀，量處如主文
    所示之刑，以資懲儆。又偽造之義大利ＳerviziInterbanca
    ri S.P.A.卡號0000-0000-0000-0000號之信用卡雖未扣案，
    但無證據證明業已滅失，另如附表所示簽帳單上偽造之署押
    （按附表所示另一聯簽帳單，雖未扣案者，但無證據證明已
    滅失），係偽造之署押，均應分別依刑法第二百零五條及第
    二百十九條之規定宣告沒收。又偽造信用卡上偽簽之署押，
    既已構成該信用卡之一部，本院既已對該信用卡依法諭知沒
    收，自應隨同該信用卡一併沒收，而無對其單獨再宣告沒收
    之必要，併此敘明。
據上論斷，應依刑事訴訟法第二百七十三條之一第一項、第二百
九十九條第一項前段，刑法第二十八條、第五十六條、第二百零
一條之一第二項、第二百十六條、第二百十條、第二百二十條第
一項、第三百三十九條第一項、第五十五條、第四十七條、第二
百零五條、第二百十九條，罰金罰鍰提高標準條例第一條前段，
判決如主文。
本案經檢察官戊○○到庭執行職務。
中　　華　　民　　國　　94　　年　　 4  　月　　26　　日
　　　　　　　　　刑事第四庭    法　官　張瑛宗
以上正本證明與原本無異。
如不服本判決，應於判決送達後10日內，向本院提出上訴狀（應
附繕本）。
　　　　　　　　　　　　　　　　書記官　吳姁穗
中　　華　　民　　國　　94　　年　　 4  　月　　26　　日
附錄本案論罪科刑法條：
中華民國刑法第201條之1第二項
  行使前項偽造、變造之信用卡、金融卡、儲值卡或其他相類作
  為簽帳、提款、轉帳或支付工具之電磁紀錄物，或意圖供行使
  之用，而收受或交付於人者，處五年以下有期徒刑，得併科30
  000元以下罰金。
中華民國刑法第216條(行使偽造變造或登載不實之文書罪)
  行使第210條至第215條之文書者，依偽造、變造文書或登載不
  實事項或使登載不實事項之規定處斷。
中華民國刑法第210條(偽造變造私文書罪)
  偽造、變造私文書，足以生損害於公眾或他人者，處五年以下
  有期徒刑。
中華民國刑法第220條第一項
  在紙上或物品上之文字、符號、圖畫、照像，依習慣或特約，
  足以為表示其用意之證明者，關於本章及本章以外各罪，以文
  書論。
中華民國刑法第339條第一項(普通詐欺罪)
  意圖為自己或第 3 人不法之所有，以詐術使人將本人或第 3
  人之物交付者，處五年以下有期徒刑、拘役或科或併科1000元
  以下罰金。
附表
　┌──┬─────┬───────┬────────┬─────────┐
　│編號│被害人　　│時　　　　　間│地　　　　　　點│消費金額（新臺幣）│
  │    │          │              │                │及簽帳單上偽造之署│
  │    │          │              │                │押（均一式二聯）  │
　├──┼─────┼───────┼────────┼─────────┤
　│一　│ 丙○○○ │91.2.15.17:47 │臺南縣麻豆鎮中正│8450元            │
　│　　│　　　　　│　　　　　　　│路56號　　　    │「李宏基」之署押各│
  │    │          │              │                │一枚　            │
　├──┼─────┼───────┼────────┼─────────┤
　│二  │ 丁○○　 │91.2.15.18:06 │臺南縣麻豆鎮麻佳│7575元            │
　│　  │　　　　　│　　　　　　　│路1段16之5號    │「李宏基」之署押各│
  │　　│          │              │                │一枚　            │
　├──┼─────┼───────┼────────┼─────────┤
　│三　│ 乙○○　 │91.2.15.18:37 │臺南縣善化鎮中山│7480元            │
　│　　│　　　　　│　　　　　　　│路228號　　　   │「李宏基」之署押各│
  │    │          │              │                │一枚　            │
　├──┼─────┼───────┼────────┼─────────┤
　│四  │ 庚○○　 │91.2.16.13:38 │臺南市○○路○段 │1801元            │
　│　  │　　　　　│　　　　　　　│147號　　       │「李宏基」之署押各│
  │　　│          │              │　              │一枚 　           │
　├──┼─────┼───────┼────────┼─────────┤
　│五　│ 己○○　 │91.2.16.14:42 │臺南市○○路○段 │13500元           │
　│　　│　　　　　│　　　　　　　│336號　         │「李宏基」之署押各│
  │    │          │              │                │一枚　            │
　├──┼─────┼───────┼────────┼─────────┤
　│六　│ 丙○○○ │91.2.16.17:28 │臺南縣麻豆鎮中正│8450元及6050元    │
　│　　│　　　　　│　　　　　　　│路56號　        │「李宏基」之署押各│
  │    │          │              │　              │一枚　            │
　└──┴─────┴───────┴────────┴─────────┘
